【裁判字號】    98,聲,3005
【裁判日期】    980813
【裁判案由】    準抗告
【裁判全文】
臺灣桃園地方法院刑事裁定              98年度聲字第3005號
聲  請  人
即  被  告  甲○○
                     （現羈押於臺灣桃園看守所）
指定辯護人  本院公設辯護人彭詩雯
上列聲請人即被告違反毒品危害防制條例案件（本院98年度訴字
第824號），對於本院民國98年8月6日受命法官所為之羈押處分
不服，聲請撤銷羈押，本院裁定如下：
    主  文
聲請駁回。
    理  由
一、原處分意旨略以：被告前經本院受命法官訊問後，雖否認有
    何違反毒品危害防制條例之犯行，惟有證人之證述及監聽譯
    文可參。茲因被告所犯乃係最輕本刑為5年以上有期徒刑之
    罪，有事實足認有勾串證人之虞，具羈押之原因，且有羈押
    之必要，爰依刑事訴訟法第101條第1項第2、3款規定，自民
    國98年8月6日起執行羈押並禁止接見通信在案。
二、聲請意旨略以：被告確無販賣毒品之行為或意圖，與莊明得
    、徐昭雄夫妻也僅屬朋友之誼，其餘被告我都不知其名，毫
    無任何牽連，並無勾串共犯之情。又家裡雙親年邁，父親已
    年近90高齡逐漸失意中且不良於行，母親患有糖尿病多年，
    因癌症開刀數次接受化療中，實無力負擔聘請律師之費用，
    希望能具保候傳，俾能尋得一位適當的辯護律師，以利面對
    公訴人時，不至於處在絕對的劣勢中，為此具狀請求撤銷原
    處分。
三、按對於審判長、受命法官、受託法官或檢察官所為羈押之處
    分有不服者，受處分人得聲請其所屬法院撤銷或變更之，刑
    事訴訟法第416條第1項第1款定有明文。又抗告法院認為抗
    告無理由者，應以裁定駁回之，同法第412條、第416條第4
    項亦分別定有明文，先予敘明。
四、法院對被告執行羈押，本質上係為使訴訟程序得以順利進行
    ，或為保全證據，或為保全對被告刑罰之執行，而對被告所
    實施剝奪人身自由之強制處分，是對被告有無羈押之必要，
    當由法院依職權斟酌上開事由為目的性之裁量。而刑事被告
    經法官訊問後，認為犯罪嫌疑重大，而有(一)逃亡或有事實足
    認為有逃亡之虞，或(二)有事實足認為有湮滅、偽造、變造證
    據或勾串共犯或證人之虞，或(三)所犯為死刑、無期徒刑或最
    輕本刑為五年以上有期徒刑之罪等情形之一者，非予羈押，
    顯難進行追訴、審判或執行，得羈押之，刑事訴訟法第一百
    零一條第一項各款定有明文。又刑事被告經法官訊問後，有
    無刑事訴訟法第一百零一條第一項各款所規定之情形，應否
    羈押，法院固應按訴訟進行之程度、卷證資料及其他一切情
    事斟酌之。然此畢竟非依證據認定犯罪事實之終局判決，而
    係在偵查或審判程序中為保全訴訟程序進行及判決確定後執
    行之手段，是羈押被告係以被告犯罪嫌疑是否重大、有無羈
    押事由及必要性為審酌之依據，且既稱「犯罪嫌疑」重大，
    自與有罪認定須達毫無懷疑之確信不同，故法院僅須依本案
    卷證先就形式上觀察、衡量證據之價值，以憑斷被告之「犯
    罪嫌疑」是否重大。因之，被告實際是否成立犯罪，乃本案
    審判程序時實體上應予判斷之問題，並非法院裁定是否羈押
    或應否准許延長羈押或具保停止羈押或撤銷羈押之審查要件
    。
五、經查，被告甲○○因涉嫌違反毒品危害防制條例案件，經檢
    察官提起公訴（98年度偵字第8370號），並於98年8月6日繫
    屬本院，經本院受命法官訊問被告後，認被告所涉販賣第一
    級毒品及轉讓第一級毒品等罪嫌，所犯為最輕本刑5年以上
    有期徒刑之罪，且與證人有串證之虞，非予羈押顯難進行審
    理，而認有羈押及禁止接見通信之必要，裁定被告應自98
    年8月6日起予以羈押並禁止接見通信在案，業據本院調取上
    開案卷，核閱無訛，有該卷所附押票及訊問筆錄可憑。觀諸
    卷證資料，被告於警詢時就所使用門號0000000000號行動電
    話與被告周燕珠所使用門號0000000000及與證人許谷誠所使
    用門號0000000000行動電話間之通話內容，均避而不答，僅
    辯稱我忘記了云云。被告於98年8月6日訊問時亦辯稱只是幫
    許谷誠拿毒品而已云云，始終否認犯行，就被告是否涉犯上
    開犯行等情，被告所辯與證人許谷誠、許燕菁等人所證情節
    不同，是本案既尚未審結，就被告所辯事項又有待釐清、調
    查之處，則於本案審理中，被告確仍有隨訴訟程序進行而與
    相關證人串證之虞，受命法官按照具體個案訴訟進行程度，
    認本案應予羈押及禁止接見通信，以使審判順利進行，而於
    裁定羈押被告之際同時命為禁止接見通信之處分，應屬合法
    有據。因之，聲請意旨指摘原受命法官所為之處分不當，聲
    請撤銷或變處分，為無理由，應予駁回。
六、據上論斷，應依刑事訴訟法第416條第4項、第412條，裁定
    如主文。
中    華    民    國    98    年    8     月    13    日
                刑事第十一庭  審判長法  官  蔡榮澤
                                    法  官  林蕙芳
                                    法  官  汪曉君
以上正本證明與原本無異。
不得抗告。
                                    書記官  楊晴文
中    華    民    國    98    年    8     月    14    日


司法院資訊處製作；財團法人民間司法改革基金會備份。
